【裁判字號】    98,審訴,3319
【裁判日期】    990120
【裁判案由】    毒品危害防制條例
【裁判全文】
臺灣高雄地方法院刑事判決            98年度審訴字第3319號
公  訴  人  臺灣高雄地方法院檢察署檢察官
被      告  甲○○
上列被告因毒品危害防制條例案件，經檢察官提起公訴（98年度
毒偵字第4564號），被告就被訴事實為有罪之陳述，經告知簡式
審判程序之旨，並聽取被告與公訴人之意見後，本院合議庭裁定
由受命法官獨任進行簡式審判程序，本院判決如下：
    主  文
甲○○施用第一級毒品，累犯，處有期徒刑捌月；扣案之第一級
毒品海洛因壹包（含包裝袋，驗前淨重零點零貳壹公克、驗後淨
重零點零壹貳公克），沒收銷燬之。又施用第二級毒品，累犯，
處有期徒刑肆月；扣案之第二級毒品甲基安非他命壹包（含包裝
袋，驗前淨重零點零陸貳公克、驗後淨重零點零伍柒公克），沒
收銷燬之。應執行有期徒刑拾月；扣案之第一級毒品海洛因壹包
（含包裝袋，驗前淨重零點零貳壹公克、驗後淨重零點零壹貳公
克）、第二級毒品甲基安非他命壹包（含包裝袋，驗前淨重零點
零陸貳公克、驗後淨重零點零伍柒公克），均沒收銷燬之。
    事  實
一、甲○○前於民國91年間，因施用毒品案件，經本院裁定送觀
    察、勒戒，認有繼續施用毒品之傾向，再裁定令入戒治處所
    施以強制戒治、停止戒治、撤銷停止戒治，而於92年11月1
    日強制戒治執行完畢釋放，由臺灣高雄地方法院檢察署檢察
    官以92年度戒毒偵字第1038號不起訴處分確定。又於93年間
    ，因施用毒品、竊盜案件，經本院以93年度訴字第1014號、
    93年度簡字第4022號，各判處有期徒刑6 月、6 月確定，嗣
    經裁定定應執行刑有期徒刑10月確定，並於94年6 月25日執
    行完畢。詎甲○○仍不知悔改，竟分別基於施用第一、二級
    毒品之犯意，於98年7 月19日晚間某時許，在其位於高雄縣
    美濃鎮○○路73巷18號住處內，以將第一級毒品海洛因摻入
    香菸後，吸食含有海洛因成分煙氣之方式，施用第一級毒品
    海洛因1 次後，在同一地點，以將第二級毒品甲基安非他命
    置於玻璃球內燒烤，吸食煙霧之方式，施用第二級毒品甲基
    安非他命1 次。嗣於98年7 月20日下午5 時許，在高雄縣美
    濃鎮○○路38號前，為警查獲，經徵得其同意採尿送驗結果
    呈嗎啡、甲基安非他命、安非他命陽性反應，並扣得第一級
    毒品海洛因（驗前淨重0.021 公克、驗後淨重0.012 公克）
    及第二級毒品甲基安非他命（驗前淨重0.062 公克、驗後淨
    重0.057 公克）各1 包，始獲上情。
二、案經高雄縣政府警察局六龜分局報告臺灣高雄地方法院檢察
    署檢察官偵查起訴。
    理  由
一、本件被告甲○○所犯係死刑、無期徒刑、最輕本刑為3 年以
    上有期徒刑以外之罪，其於準備程序中就被訴事實為有罪之
    陳述，經本院告知簡式審判程序之旨，並聽取公訴人及被告
    意見後，合議庭裁定由受命法官獨任進行簡式審判程序，合
    先敘明。
二、訊據被告對於上揭時、地，分別施用第一級毒品海洛因及第
    二級毒品甲基安非他命之事實，坦承不諱；而被告為警查獲
    所採之尿液檢體，經送台灣檢驗科技股份有限公司以酵素免
    疫法及氣相層析質譜法檢驗結果，呈現嗎啡、甲基安非他命
    、安非他命陽性反應，此有台灣檢驗科技股份有限公司98年
    8 月5 日濫用藥物尿液檢驗報告暨高雄縣政府警察局六龜分
    局管制毒品嫌疑人尿液代碼與姓名對照登記表（代號：六警
    0043號）各1 份附卷可稽；扣案之白色粉末與晶體各1 包，
    送請高雄市立凱旋醫院、高雄醫學大學附設中和紀念醫院鑑
    驗之結果，確分別含有第一級毒品海洛因成分（驗前淨重0.
    021 公克，驗後淨重0.012 公克）及第二級毒品甲基安非他
    命成分（驗前淨重0.062 公克，驗後淨重0.057 公克）無訛
    ，有高雄市立凱旋醫院98年9 月7 日濫用藥物成品檢驗鑑定
    書、高雄醫學大學附設中和紀念醫院98年9 月29日檢驗報告
    各1 份在卷可佐，是被告分別施用第一、二級毒品之犯行，
    均堪認定，應予依法論科。
三、核被告所為，係犯毒品危害防制條例第10條第1 項之施用第
    一級毒品罪、同條例第10條第2 項之施用第二級毒品罪。被
    告持有第一、二級毒品後進而施用，其持有之低度行為均應
    為施用之高度行為所吸收，故均不另論其持有毒品罪。被告
    所犯上開施用第一級毒品及施用第二級毒品之2 罪間，犯意
    各別，行為互殊，應予分論併罰。被告前因施用毒品、竊盜
    等案件，分別經法院判處有期徒刑6 月、6 月，嗣經裁定定
    應執行刑有期徒刑10月確定，並於94年6 月25日執行完畢，
    有臺灣高等法院被告前案紀錄表1 份在卷可佐，是被告於有
    期徒刑執行完畢後，5 年內故意再犯本件有期徒刑以上之2
    罪，均為累犯，應依法加重其刑。本院審酌被告前因施用毒
    品案件，經觀察、勒戒及強制戒治程序，由檢察官不起訴處
    分，再因施用毒品案件，經本院判刑確定，於94年6 月25日
    執行完畢後，仍不知悛悔，再次施用毒品自戕其身，顯然缺
    乏戒絕毒品之決心，惟念及被告坦承施用第一、二級毒品之
    事實，且其行為尚未害及他人，並斟酌被告之犯罪動機、手
    段、持有毒品數量，以及被告之智識程度等一切情狀，分別
    量處如主文所示之刑，並定應執行刑如主文所示。扣案之白
    色粉末與晶體各1 包，既分別經高雄市立凱旋醫院、高雄醫
    學大學附設中和紀念醫院鑑驗分別係屬第一級毒品海洛因及
    第二級毒品甲基安非他命無訛，已如前述，而包裝袋與其上
    殘留之毒品，均難以分析剝離，應依毒品危害防制條例第18
    條第1 項前段規定，不問屬於犯人與否，均併宣告沒收銷燬
    之，至於送鑑耗損之海洛因粉末與甲基安非他命晶體，既均
    已滅失，自無庸再予宣告沒收銷燬之必要，附此敘明。
據上論斷，應依刑事訴訟法第273 條之1 第1 項、第299 條第1
項前段，毒品危害防制條例第10條第1 項、第2 項、第18條第1
項前段，刑法第11條、第47條第1 項、第51條第5 款，判決如主
文。
本案經檢察官杜妍慧到庭執行職務。
中    華    民    國    99    年    1     月    20    日
                  刑事第十庭  法  官  高增泓
以上正本證明與原本無異。
如不服本判決，應於收受送達後10日內向本院提出上訴書狀。
中    華    民    國    99    年    1     月    20    日
                              書記官  王淑娟
附錄本判決論罪科刑法條全文：
毒品危害防制條例第10條
施用第一級毒品者，處6月以上5年以下有期徒刑。
施用第二級毒品者，處3年以下有期徒刑。


司法院資訊處製作；財團法人民間司法改革基金會備份。
